---
title: " "
output: 
  html_document:
    includes:
      in_header: Google_Analytics_videos.html
summary: 'Práticas pedagógicas no período de pós-pandemia.'
---

```{r setup, include=FALSE}
library("htmltools")
library("vembedr")
knitr::opts_chunk$set(echo = TRUE)
```
<br>
<br>
<br>
<br>
<br>
<br>
<br>

# 'Então você não está trabalhando?' – O que um professor universitário tem feito durante a quarentena?   

<br>

## Davi Alves  
<br>  

```{r, echo=FALSE}

embed_url("https://youtu.be/zP0a6f-7OnM")

```
 
<br>
<br>

# Google Meet, Probabilidade e R (não necessariamente nesta ordem): um pouco da minha quarentena   
<br> 
## Felipe Ribeiro   

<br>
```{r, echo=FALSE}

embed_url("https://youtu.be/ohlzTdTZqFs")

```

<br>
<br>

# Projetos no ensino superior e pesquisas: ações e reflexões de um professor esperançoso	
<br>

## Bruno Simões
<br>
```{r, echo=FALSE}

embed_url("https://youtu.be/F3thfDwArZY")

```

<br>
<br>

# Atividades e Ferramentas para o Ensino Online
<br>

## Profa. Letícia Raposo
<br>

```{r, echo=FALSE}

embed_url("https://youtu.be/x_nG91PiuKI")

```

<br>
<br>

# O Pandemônio da Pandemia 
<br>

## Profa. Luciane Velasque
<br>

```{r, echo=FALSE}

embed_url("https://youtu.be/2bTlNeYpW1E")

```

<br>
<br>


# Educação Estatística na promoção do engajamento cívico
<br>

## Prof. Alexandre Silva
<br>


```{r, echo=FALSE}

embed_url("https://youtu.be/A42EgBiG3Zs")

```

<br>
<br>

# Práticas didático-pedagógicas e a formação de professores para o exercício responsável da docência online
<br>

## Prof. Mariano Pimentel
<br>

```{r, echo=FALSE}

embed_url("https://youtu.be/Ai6wcDdHhmc")

```

<br>
<br>

# Perspectivas para nossa vida pessoal e acadêmica pós pandemia
<br>

## Profa. Tereza Barbosa
<br>

```{r, echo=FALSE}

embed_url("https://youtu.be/bZl3-HJdLlo")

```

<br>
<br>
<br>
