---
title: "   "
output: 
  html_document:
    includes:
      in_header: Google_Analytics_programacao.html
summary: 'Práticas pedagógicas no período de pós-pandemia.'
---

```{r setup, include=FALSE}
knitr::opts_chunk$set(echo = TRUE)
```
<br>
<br>
<br>
<br>
<br>

## Título da Palestra

<span style=" font-size: 32px; font-weight:bold; color:darkblue;">“Então você não está trabalhando?” – O que um professor universitário tem feito durante a quarentena?</span>

<br>

## Resumo

<span style=" font-size: 20px; font-weight:bold;text-align: justify;color:darkblue;">“Então você não está trabalhando?” – Esta é uma pergunta que muitos professores afastados das atividades em sala de aula podem ter escutado durante a pandemia da COVID-19. As medidas de distanciamento físico e a necessidade de atuação remota de maneira repentina sem o devido preparo, planejamento e estrutura, muitas vezes tem aumentado a jornada de trabalho e incluído uma exigência interna constante de mais produtividade. Com a suspensão do calendário acadêmico 2020 na UNIRIO tenho dedicado muito tempo às atividades de pesquisa e extensão, além de preparar alguns instrumentos para o retorno on-line das atividades de ensino. Neste encontro vou compartilhar o melhor do que venho desenvolvendo durante a pandemia e apresentar os potenciais produtos.</span>
<br> 

<!--
Após suspensão do calendário acadêmico 2020, grande parte dos docentes voltou-se exclusivamente às suas tarefas "fora de sala de aula", incluindo atividades de pesquisa, extensão, gestão e, até mesmo, de ensino, dentro das limitações impostas pelo distanciamento social. Neste encontro, compartilharei algumas das atividades acadêmicas que venho desenvolvendo durante a quarentena, como orientação de TCC's, elaboração de questionário para projeto de pesquisa, experiência com a ferramenta Google Meet e ilustrações que podem ser úteis em aulas de Probabilidade. E tudo isto com participação do software R.

A pandemia de Covid-19 forçou que inúmeras reflexões e transformações surgissem na nossa sociedade, que hoje se vê com maior responsabilidade com o próximo, a pensar em formas de reinventar a economia num processo mais participativo e no compartilhamento de saberes. Na Educação, professores debatem exaustivamente sobre novas abordagens metodológicas que possibilitem maior engajamento de alunos e professores na relação ensino-aprendizagem. A ideia dessa apresentação é proporcionar um ambiente de discussões sobre a metodologia de projetos, debater sobre ideias já utilizadas para desenvolvê-los remotamente e mostrar algumas atividades que desenvolvo como professor e pesquisador durante este momento.

Diante da pandemia da COVID-19, as aulas online têm sido avaliadas e aplicadas em algumas instituições como substitutas temporárias do ensino presencial. Inúmeros professores que nunca tiveram experiência com um ensino nesta modalidade, de repente, se veem diante do desafio de ministrarem um curso remoto. Eis que surge a pergunta: "Como proporcionar ao aluno um ensino online de qualidade, criativo e dinâmico de forma a envolvê-lo ativamente nas aulas?". Para tentar responder à pergunta, irei apresentar algumas atividades e ferramentas que podem ser utilizadas no ensino online. A ideia principal é compartilharmos experiências e ideias a fim de nos prepararmos para uma nova forma de ensinar.

Quando o ano de 2020 iniciou não tínhamos ideia do que iríamos vivenciar, mas o primeiro caso de COVID-19 já tinha sido reportado na China em 31 de dezembro de 2019. Aí veio o carnaval e quando finalmente o ano acadêmico estava prestes a iniciar em março, a medida de distanciamento social para contenção da pandemia nos afastou de nossas rotinas diárias e nos colocou frente a incertezas, novos desafios e a muitas, muitas reflexões. É sobre essas reflexões e desafios da vida acadêmica que irei abordar na minha apresentação do DMQ Talks.

Nessa conversa serão apresentadas iniciativas metodológicas, ferramentas computacionais, portais e artigos que apoiam e incentivam o desenvolvimento de cidadãos ativos e capacitados a participar de decisões da sociedade.

A disseminação do COVID- 19 no Brasil e no mundo ainda está cercada de incertezas mas já indicam que deverão acontecer mudanças relevantes na nossa vida. Serão feitas reflexões a respeito das que poderão ser positivas e que medidas para diminuir os efeitos negativos.-->
<br>

## Palestrante

<span style=" font-size: 32px; font-weight:bold; color:darkblue;">Prof. Davi Alves</span>
<br>
<br>
<br>

## Mediador(a)/Debatedor(a)

<span style=" font-size: 32px; font-weight:bold; color:darkblue;">Em breve. </span>
<br>
<br>
<br>

## Horário

<span style=" font-size: 32px; font-weight:bold; color:darkblue;">14:00 horas</span>

<br>
<br>

## Link para o evento

<span style=" font-size: 32px; font-weight:bold; color:darkblue;">
 <a href="meet.google.com/adf-ftxf-idn">meet.google.com/adf-ftxf-idn</a> 
</span>

<br>
<br>



## Programação: Próximas datas

```{r,echo=FALSE}
minhasdatas <- as.Date(c("2020-07-20","2020-07-27","2020-08-03"))
minhahora<-rep("14 Horas",3)
#format(minhasdatas, format="%d%m%Y")
Palestrante<-c("Beatriz Cunha","Steven Ross","Vinícius Israel")

Link<- c("meet.google.com/phz-tmge-tqs",
"meet.google.com/aeu-aahe-kws",NA)
prog<-data.frame(format(minhasdatas, format="%d %m %Y"),minhahora,Palestrante,Link)
colnames(prog)<-c("Datas","Hora","Palestrante","Link")

DT::datatable(prog, class = 'cell-border stripe',rownames=FALSE)
#DT::datatable(head(iris), editable = 'cell')


```

<br>
<br>


## Eventos anteriores

```{r,echo=FALSE}
minhasdatas <- as.Date(c("2020-05-25","2020-06-01","2020-06-08","2020-06-15","2020-06-22","2020-06-29","2020-07-06"))

Palestrante<-c("Tereza Barbosa","Pimentel/Vinicius","Alexandre Silva","Luciane Velasque","Letícia Raposo","Bruno Simões","Felipe Ribeiro")
#,"Davi Alves","Beatriz Cunha","Steven Ross")

Titulo<- c("Perspectivas para nossa vida pessoal e acadêmica pós pandemia", "Práticas didático-pedagógicas e a formação de professores para o exercício responsável da docência online","Educação Estatística na promoção do engajamento cívico","O Pandemônio da Pandemia","Atividades e Ferramentas para o Ensino Online","Projetos no ensino superior e pesquisas: ações e reflexões de um professor esperançoso","Google Meet, Probabilidade e R (não necessariamente nesta ordem): um pouco da minha quarentena")

#Link<- c("meet.google.com/wqk-fcod-eps","meet.google.com/bwt-pmee-acz","https://www.meet.google.com/axv-azca-rwq","meet.google.com/mrw-qgvc-svf","meet.google.com/cfo-zhba-oyr","meet.google.com/xjh-fimh-zxd""meet.google.com/uns-ycoi-bzk")
#"meet.google.com/adf-ftxf-idn",
#"meet.google.com/phz-tmge-tqs",
#"meet.google.com/aeu-aahe-kws")

youtube<-c("https://youtu.be/bZl3-HJdLlo","https://youtu.be/Ai6wcDdHhmc","https://youtu.be/A42EgBiG3Zs","https://youtu.be/2bTlNeYpW1E","https://youtu.be/x_nG91PiuKI","https://youtu.be/F3thfDwArZY","https://youtu.be/ohlzTdTZqFs")

#estimativa_do_numero_de_pessoas<-c(23,59,20,26,50,26,21)

prog<-data.frame(format(minhasdatas, format="%d %m %Y"),Palestrante,Titulo, youtube)
colnames(prog)<-c("Datas","Palestrante","Título","Link")

DT::datatable(prog, class = 'cell-border stripe',rownames=FALSE)
#DT::datatable(head(iris), editable = 'cell')
```

