---
title: "  "
output: html_document
---

```{r setup, include=FALSE}
knitr::opts_chunk$set(echo = TRUE)
```
<br>
<br>
<br>
<br>
<br>
<br>
<br>

## Título da Palestra

<span style=" font-size: 32px; font-weight:bold; color:darkblue;">Perspectivas para nossa vida pessoal e acadêmica pós pandemia</span>
<br>
<br>
<br>

## Resumo

<span style=" font-size: 20px; font-weight:bold; color:darkblue;">A disseminação do COVID- 19 no Brasil e no mundo ainda está cercada de incertezas mas já indicam que deverão acontecer mudanças relevantes na nossa vida. Serão feitas reflexões a respeito das que poderão ser positivas e que medidas para diminuir os efeitos negativos.</span>
<br>
<br>
<br>

## Palestrante

<span style=" font-size: 32px; font-weight:bold; color:darkblue;">Tereza Barbosa</span>
<br>
<br>
<br>


## Mediador/Debatedor

<span style=" font-size: 32px; font-weight:bold; color:darkblue;">Steven Ross</span>
<br>
<br>
<br>

## Horário

<span style=" font-size: 32px; font-weight:bold; color:darkblue;">14:00 horas</span>

## Programação: Próximas datas

```{r,echo=FALSE}
minhasdatas <- as.Date(c("2020-05-25","2020-06-01","2020-06-08",
                         "2020-06-15","2020-06-22","2020-06-29",
                         "2020-07-06","2020-06-13","2020-06-20",
                         "2020-06-27"))
minhahora<-rep("14 Horas",10)
#format(minhasdatas, format="%d%m%Y")
Palestrante<-c("Tereza Serrano","Vinicius Israel","Luciane Velasque",
               "Alexandre Silva","Letícia Raposo",
               "Bruno Simões Melo","Felipe Ribeiro","Davi Alves",
               "Beatriz Cunha","Steven Ross")

Link<- c("meet.google.com/wqk-fcod-eps",
"meet.google.com/bwt-pmee-acz",
"meet.google.com/mrw-qgvc-svf",
"meet.google.com/axv-azca-rwq",
"meet.google.com/cfo-zhba-oyr",
"meet.google.com/xjh-fimh-zxd",
"meet.google.com/uns-ycoi-bzk",
"meet.google.com/adf-ftxf-idn",
"meet.google.com/phz-tmge-tqs",
"meet.google.com/aeu-aahe-kws")
prog<-data.frame(format(minhasdatas, format="%d %m %Y"),minhahora,Palestrante,Link)
colnames(prog)<-c("Datas","Hora","Palestrante","Link")

DT::datatable(prog, class = 'cell-border stripe',rownames=FALSE)
#DT::datatable(head(iris), editable = 'cell')
```

